【裁判字號】    99,訴,921
【裁判日期】    991123
【裁判案由】    清償貨款等
【裁判全文】
臺灣彰化地方法院民事判決  99年度訴字第921號
原      告  名冠食品有限公司
法定代理人  林建華
被      告  楊薰儀
上列當事人間請求給付貨款等事件，本院不經言詞辯論，茲判決
如下：
    主      文
原告之訴及假執行之聲請均駁回。
訴訟費用新台幣陸仟壹佰柒拾元由原告負擔。
    事實及理由
一、原告主張：
  (一)兩造於民國98年7月2日簽訂「茶阪屋日本茶&台灣茶複合茶
    加盟合約」（下稱系爭合約），被告以電匯方式匯入新台幣
    （下同）23萬元之部分加盟金。原告並鳩工在加盟店處所為
    籌設營業所需硬體設備、裝潢及水電工程等，工程費用均由
    原告代為墊付。原告於合約期間陸續提供貨物原料價金98,8
    47元，估價單均由訴外人楊尊凱簽收。
  (二)詎被告竟於開幕後約15日，即無預期結束營業，逃逸無蹤。
    原告依系爭合約，自得請被告給付積欠加盟尾款（含施工費
    用）469,000元及貨款98,847元，合計567,847元。
  (三)爰起訴請求被告應給付原告567,847元，及自起訴狀繕本送
    達被告之翌日起至清償日止，按年息百分之5計算之利息，
    並陳明願供擔保，請准宣告假執行等語。
二、按原告之訴，依其所訴之事實，在法律上顯無理由者，法院
    得不經言詞辯論，逕以判決駁回之（民事訴訟法第249條第2
    項規定參照）。
三、經查：依據原告所提系爭合約影本所載，其甲方締約人為原
    告公司，乙方締約人則為訴外人楊尊凱，乙方連帶保證人空
    白懸缺，除此之外，別無被告為系爭合約當事人之記載或相
    類似文義。準此，原告主張被告為系爭合約之締約人云云，
    故須擔負給付加盟款（含施工費用）及貨款等責任，顯然無
    據，故難採認。
四、次查：系爭合約第1條明定：「本合約無收取任何加盟金、
    權利金、廣告費。」，則原告主張加盟者須給付加盟款云云
    ，洵無依據，要難採認。
五、末查：依原告主張，其提供價值98,847元之貨物原料，其估
    價單簽收人為訴外人楊尊凱，亦非被告。此外，原告亦未主
    張被告已受讓系爭合約之權利義務，則原告主張被告應負給
    付貨款等責任，亦屬乏據，尚難採認。
六、從而，依原告所訴之事實，在法律上顯無理由，爰不經言詞
    辯論，逕以判決駁回之。
七、訴訟費用負擔之依據：民事訴訟法第78條。
中    華    民    國    99    年    11    月    23    日
                  民事第一庭    法  官  陳正禧
以上正本係照原本作成。
如對本判決不服，得於判決送達後20日內向本院提出上訴狀。（
須附繕本）如委任律師提起上訴者，應一併繳納上訴審裁判費。
中    華    民    國    99    年    11    月    23    日
                                書記官  莊素美

司法院資訊處製作；財團法人民間司法改革基金會備份。
